臺灣高等法院刑事判決　　　　　　　　　　　　　九十一年度上訴字第三五七九號
　　上　訴　人
　　即　被　告　乙○○　男　民.
　　指定辯護人　本院甲○辯護人　王永炫
右上訴人因違反毒品危害防制條例案件，不服臺灣臺北地方法院九十一年度訴字第三
三一號，中華民國九十一年十一月六日第一審判決（起訴案號：臺灣臺北地方法院檢
察署九十年度偵字第二四四五五號），提起上訴，本院判決如左：
    主  文
原判決撤銷。
乙○○販賣第一級毒品，累犯，處有期徒刑玖年陸月。扣案之第一級毒品海洛因壹包
（驗後淨重零點零肆公克），沒收銷燬之。販賣第一級毒品所得財物新臺幣肆佰元，
及門號0000－000000號行動電話壹支（內含ＳＩＭ卡壹張），均沒收。
    事  實
一、乙○○於民國八十一年間，因違反麻醉藥品管理條例案件，經最高法院判處有期
    徒刑三年二月，於八十一年十一月四日執行完畢；又於八十四年間，因違反麻醉
    藥品管理條例案件，經台灣士林地方法院判處有期徒刑五月，於八十四年四月二
    十一日執行完畢；再於八十五年間，因違反肅清煙毒條例及麻醉藥品管理條例案
    件，經臺灣士林地方法院分別判處有期徒刑四年及七月，應執行有期徒刑四年五
    月，於八十九年十一月十日執行完畢，猶不知悔改。復意圖營利，以0000－
    000000號行動電話為聯絡工具，於八十九年十一月十九日下午接獲洪騰蛟
    電話，要購買新台幣（下同）四百元之海洛英，乃先以五千元向不詳姓名綽號「
    冬瓜」者販入第一級毒品海洛英二包，將其中較大包供己施用，另一小包於同日
    下午三時三十分許，在台北市○○區○○路二九九巷口，以四百元之價格，販賣
    予洪騰蛟施用，為警當場查獲，並扣得乙○○售予洪騰蛟之海洛因一小包（驗後
    淨重零點零四公克），及在乙○○身上查獲販賣第一級毒品海洛因所得財物四百
    元、販入供己施用之另一包毒品海洛英（驗後淨重一點五三公克）與販賣毒品所
    用0000－000000號行動電話一具（內含ＳＩＭ卡一張）。
二、案經臺北市政府警察局松山分局報請臺灣臺北地方法院檢察署檢察官偵查起訴。
    理  由
一、訊據上訴人即被告乙○○，矢口否認有販賣第一級毒品海洛因之犯行，辯稱：我
    沒有販賣毒品海洛因給洪騰蛟，毒品是我們二人一起合資五千元，洪騰蛟出四百
    元，向綽號「冬瓜」者購買朋分，由我向冬瓜取得二包海洛英，將其中一小包分
    給洪騰蛟，不是賣給洪騰蛟云云。
二、然查：
（一）右揭犯罪事實，業據證人洪騰蛟於警訊時證述明確，證稱：「我今（十九）日
      下午，我用我行動電話0000－000000號打給乙○○，他的行動電話
      號碼是0000－000000，問他有沒有海洛因，他就叫我到該址等他，
      隨後我就到吉林路二九九巷巷口等，他約十分鐘後前來，當面就將該包海洛因
      交付給我，我在電話中就跟他說要買四百元，所以拿到海洛因後我就當面給他
      四百元，該包海洛因是我向乙○○以四百元購買的。」（見偵查卷第十二頁背
      面、第十三頁）。該警訊筆錄經臺灣臺北地方法院檢察署檢察事務官勘驗警訊
      錄音帶及ＤＶ錄影帶之結果，1.由錄音、錄影內容顯示，證人洪騰蛟接受警員
      詢問製作筆錄時，身體未受拘束，亦未上手銬、腳鐐，並可抽煙、飲水。2.詢
      問員警有充分告知證人洪騰蛟刑事訴訟法有關之權利事項，相關警詢筆錄係出
      於自由意志下之連續陳述。3.證人洪騰蛟於警詢筆錄之應答自然、直接，未發
      現有刑求逼供或強暴、脅迫之情事，有勘驗筆錄在卷可按。被告與證人洪騰蛟
      係自幼認識之朋友，二人間夙無仇怨，為被告於警訊時所自承，則證人洪騰蛟
      殊無誣陷之理。而被告坦承以五千元向冬瓜者購得扣案之二包海洛英，於警訊
      時也坦承其將毒品交付予洪騰蛟，收受四百元（見偵查卷第八頁反面）。與證
      人洪騰蛟所證之情節，亦大致相符合。雖證人洪騰蛟於偵查及原審附和被告，
      改稱係與被告共同出資購買毒品施用云云，與其警訊所證不符，亦與被告警訊
      所述情節不符，當係事後迴護被告之詞，不足採為被告有利之認定。
（二）本件係為警當場查獲，並有被告出售予洪騰蛟之白色粉末一包、在被告身上查
      獲另一包白色粉末，及販毒所得四百元、販毒所用之行動電話一具（含ＳＩＭ
      卡一張）扣案可證。經將該二包白色粉末送請法務部調查局鑑定結果，確係第
      一級毒品海洛英，其中一小包驗後淨重零點零四公克，另一包驗後淨重一點五
      三公克，有法務部調查局編號（電腦條碼）000000000號、0000
      00000號鑑定通知書二件在卷可稽。
（三）被告坦承以五千元購得二包海洛英，該二包海洛英淨重一點五七公克（一點五
      三公克加零點零四公克，合計一點五七公克）。依此計算，每公克買入價金為
      三千一百八十四元（角以下不計），被告販予洪騰蛟之一小包海洛英買入價值
      為一百二十七元（三一八四元乘以零點零四等於一二七元、小數點以下不計）
      。被告將所販入一百二十七元之毒品，以四百元出售予他人，自有利可圖。如
      依其所辯二人共同出資購買，洪騰蛟出四百元，應可分得均零點一二五公克之
      海洛英（四百元除以三一八四元，等於零點一二五、小數點三位以下不計），
      何以僅取得零點零四公克海洛英，此益證被告販入後賣出毒品。
（四）綜上所述，被告所辯，為卸責之詞，不足採信。其罪證已臻明確，犯行洵堪認
      定，應予依法論科。
三、查海洛因係毒品危害防制條例第二條所稱之第一級毒品。核被告所為，係犯毒品
    危害防制條例第四條第一項之販賣第一級毒品罪。被告持有海洛因之低度行為，
    為販賣之高度行為所吸收，不另論罪。被告有事實欄所載之犯罪前科。其中八十
    五年間，因違反肅清煙毒條例及麻醉藥品管理條例案件，經臺灣士林地方法院分
    別判處有期徒刑四年及七月，應執行有期徒刑四年五月，於八十九年十一月十日
    執行完畢，有本院被告全國前案紀錄表及臺灣高等法院檢察署刑案資料紀錄簡覆
    表在卷可證，五年之內，再犯本件有期徒刑以上之罪，係屬累犯，應依刑法第四
    十七條之規定，就併科罰金刑部分，加重其刑。
四、原審對被告為有罪科刑之判決，固非無見。惟查：販賣毒品，以有營利之意思為
    必要，原審漏未認定被告是否營利及如何營利，並就法定刑死刑、無期徒刑部分
    ，並加重其刑，自有未當，而無可維持。被告上訴意旨，仍執前詞，否認犯罪，
    雖不足採，但原判決既有可議，自應由本院將原判決撤銷改判。被告販賣第一級
    毒品海洛因予他人施用，雖戕害他人之身心，惟念其販毒數量不多，僅四百元，
    淨重零點零四公克，對其科以法定最輕本刑之無期徒刑，猶嫌過重，誠屬情輕法
    重，衡情尚有可憫恕之處，爰依刑法第五十九條之規定，減輕其刑（原審減輕其
    刑，檢察官並未上訴）。爰審酌被告之素行、販毒之數量、所得之利益、犯罪後
    之態度等一切情狀，量處如主文第二項所示之刑，以示懲儆。扣案被告販賣之海
    洛因一小包，驗後淨重零點零四公克，係屬第一級毒品，依法不問屬於犯人與否
    ，應依毒品危害防制條例第十八條第一項前段之規定，宣告沒收銷燬之。扣案之
    販賣第一級毒品海洛因所得財物四百元，另門號00000－00000號行動
    電話一支，內含ＳＩＭ卡一張，係供被告聯絡販賣毒品所用之物，且為被告所有
    ，業據被告供承在卷，爰依毒品危害防制條例第十九條第一項之規定，宣告沒收
    。至在被告處扣得另一包海洛英，淨重一點五三公克，係供被告施用毒品所用，
    與販賣部分無關，應於其施用毒品案中沒收，附此說明。
五、據上論斷，應依刑事訴訟法第三百六十九條第一項前段、第三百六十四條、第二
    百九十九條第一項前段、毒品危害防制條例第四條第一項、第十八條第一項前段
    、第十九條第一項、刑法第十一條前段、第四十七條、第五十九條，判決如主文
    。
本案經檢察官謝英民到庭執行職務
中    華    民    國      九十一      年      十二     月    三十一     日
                            臺灣高等法院刑事第五庭
                                審判長法  官  曾  德  水
                                      法  官  楊  貴  雄
                                      法  官  趙  功  恆
右正本證明與原本無異。
如不服本判決應於收受送達後十日內向本院提出上訴書狀，其未敘述上訴之理由者並
得於提起上訴後十日內向本院補提理由書（均須按他造當事人之人數附繕本）。
                                      書記官  孫  佩  琳
中    華    民    國      九十一      年      十二     月    三十一     日
附錄本案論罪科刑法條全文：
毒品危害防制條例第四條第一項
製造、運輸、販賣第一級毒品者，處死刑或無期徒刑，處無期徒刑者，得併科新臺幣
一千萬元以下罰金。
